臺北高等行政法院判決　　　　　　　　　　　　　　九十二年度訴字第四四一二號
　　　　　　　　　　　　　　　.
　　原　　　告　亞洺有限公司
　　代　表　人　甲○○
　　訴訟代理人　丙○○
　　被　　　告　財政部台灣省北區國稅局
　　代　表　人　許虞哲（局長）
　　訴訟代理人　乙○○
　　　　　　　　丁○
右當事人間因貨物稅事件，原告不服財政部中華民國九十二年三月四日台財訴字第○
八九○○○五五六二號訴願決定，提起行政訴訟。本院判決如左：
　　主  文
原告之訴駁回。
訴訟費用由原告負擔。
　　事  實
一、事實概要：
    原告係貨物稅廠商，於民國八十六年七月至同年九月產製應稅貨物喇叭出廠時，
    短報PCA120SA/EU、PCA120SADUS、PCA300SA/EU、PCA300SADUS等四型貨物稅價格
    ，致短報貨物稅額新台幣（下同）七九、八四三元，案經被告所屬台北縣分局於
    民國八十六年十一月二十四日查得，以原告有違貨物稅條例第十三條及貨物稅稽
    徵規則第四十條規定，乃依貨物稅條例第三十二條第八款規定，按補徵稅額處五
    倍之罰鍰計三九九、二○○元計（計至百元止）。原告不服，申經復查結果，未
    獲變更，提起訴願，經遭駁回，遂向本院提起行政訴訟。
二、兩造聲明：
　(一)原告聲明求為判決：
    1.訴願決定及原處分均撤銷。
    2.訴訟費用由被告負擔。
　(二)被告聲明求為判決：
    原告之訴駁回，訴訟費用由原告負擔。
三、兩造之爭點：
    系爭四型貨物，究係原告生產之貨物抑或進口之貨物？
　(一)原告主張之理由：
    1.原告為貨物稅登記廠商，每月按時申報貨物稅，並繳納稅款。
    2.原告於八十六年九月份，進口非本國產製之貨物，且依貨物稅稽徵規則第五十
      五條「國外進口之應稅貨物，由海關依照本條例．．．於徵收關稅時，代徵貨
      物稅」，依法繳納稅款，一切合法，但被告承辦人員於查核此案件當時，即以
      原告漏報貨物稅為由，要求原告負責人簽訂承諾書，由於原告對於貨物稅瞭解
      甚淺，且被告未善盡告知之義務，導致原告負責人誤簽承諾書，而產生重覆繳
      納稅款七九、八四三元，及按補徵稅額處五倍之罰鍰計三九九、二○○元。
    3.依財政部八十六年度台財訴字第八三一七九○七一七號訴願決定書，提起行政
      救濟雖有期限之限制，惟期限之計算，應自處分書送達起算，若未經合法送達
      ，自不發生逾期訴請救濟之問題。況原告早已辦理公司遷址變更並已向主管機
      關完成登記，原告已至新址繼續營業，不知郵務人員將該文書寄存於舊址之郵
      局，並作送達通知書二份以為送達，請判決如原告訴之聲明云云。
　(二)被告主張之理由：
    1.程序部分：
      按「撤銷訴訟之提起，應於訴願決定書送達後二個月之不變期間內為之。．．
      ．」為行政訴訟法第一百零六條所明定。本件訴願決定係於九十二年三月十一
      日送達於原告，原告應於訴願決定書送達後二個月之不變期間內，即於九十二
      年五月十二日（九十二年五月十一日為星期日）前對被告及訴願決定不服部分
      提起行政訴訟，惟原告遲至九十二年九月二十九日始提起本訴訟，已逾提起行
      政訴訟之法定不變期間，本案已確定在案。
    2.按「應稅貨物之完稅價格應包括該貨物之包裝從物價格。國產貨物之完稅價格
      以產製廠商之銷售價格減除內合貨物稅額計算之。」及「產製廠商當月份出廠
      之應稅貨物，應於次月十五日以前，按出廠價格計算完稅價格，並依規定格式
      填具完稅價格計算表，向主管稽徵機關申報。」分別為貨物稅條例第十三條及
      貨物稅稽徵規則第四十條第一項所明定。次按「納稅義務人有左列情形之一者
      ，除補徵稅款外，按補徵稅額處五倍至十五倍罰鍰．．．八、短報或漏報銷售
      價格或完稅價格者。」復為貨物稅條例第三十二條第八款所明定。
    3.原告產製應稅貨物喇叭出廠時，涉嫌短報PAC120SA/EU、PAC120SADUS、PAC300
      SA/EU、PAC300SADUS等四型貨物稅價格，致短報貨物稅額七九、八四三元，經
      被告所屬台北縣分局於八十六年十一月二十四日查得，有貨物稅廠商完稅價格
      計算表、統一發票等資料影本十三份，及原告之負責人簽章之承諾書附案為證
      ，違章事證明確，依貨物稅條例第十三條及貨物稅稽徵規則第四十條規定，按
      補徵稅額七九、八四三元處五倍之罰鍰計三九九、二○○元。原告不服，主張
      本案係進口貨物，進口時即已繳稅，於國內銷售時應免再課徵貨物稅且不諳貨
      物稅條例而簽下承諾書，原核定承辦人亦未提及，逕以漏報貨物稅要求原告之
      負責人簽下承諾書，請重新查核漏報事實，並更正稅額等語，申經被告復查決
      定以「原核定依貨物稅條例第三十二條第八款規定，按補徵稅額處五倍之罰鍰
      計三九九、二○○元，並無不合，原告雖主張不諳貨物稅條例，原核定承辦人
      亦未提及，逕以漏報處理等節，惟按司法院釋字第二七五號解釋「應受行政罰
      之行為，僅須違反禁止規定或作為義務．．．推定為有過失，於行為人不能舉
      證證明自己無過失時，即應受罰。」本件縱非故意逃漏，亦難謂無過失，仍無
      法免其法律上申報繳稅責任」為由，遂駁回其復查。惟原告提起訴願時復主張
      其係代製貨物稅廠商，由銷售廠商將貨物外銷至國外，並未漏報貨物稅云云，
      案經財政部九十二年三月四日台財訴字第○八九○○○五五六二號訴願決定以
      「經核原告於復查時主張係進口貨物，於進口時即已課徵貨物稅，於國內銷售
      時應免再課徵貨物稅且不諳貨物稅條例而簽下承諾書等語，於訴願時又辯稱其
      係代製貨物稅廠商，並由銷售廠商將貨物外銷至國外，並未漏報貨物稅乙節，
      顯係互相矛盾，且原告之負責人亦已簽章承諾書影本附被告原卷可籍，違章事
      實明確，洵堪認定，所訴核無足採」等由，駁回其訴願。
    4.原告雖訴稱系爭貨物係國外進口貨物，於進口時業依貨物稅稽徵規則第五十五
      條規定繳納貨物稅在案，惟其未提供相關繳納證明以實其說，參行政法院（現
      改制為最高行政法院）三十六年判字第十六號判例「當事人主張事實，須負舉
      證責任，倘其所提出之證據，不足為主張事實之證明，自不能認其主張之事實
      為真實。」意旨，原告之主張顯不足採，原核定、復查決定及訴願決定並無違
      誤。
    5.綜上所述，原核定及所為復查、訴願決定並無違誤，請判決如被告答辯之聲明
      等語。
　　理  由
一、本件被告代表人於訴訟繫屬中由林吉昌變更為許虞哲，並已具狀聲明承受訴訟，
    合先明。
二、按「應稅貨物之完稅價格應包括該貨物之包裝從物價格。國產貨物之完稅價格以
    產製廠商之銷售價格減除內合貨物稅額計算之。」及「產製廠商當月份出廠之應
    稅貨物，應於次月十五日以前，按出廠價格計算完稅價格，並依規定格式填具完
    稅價格計算表，向主管稽徵機關申報。」分別為貨物稅條例第十三條及貨物稅稽
    徵規則第四十條第一項所明定。次按「納稅義務人有左列情形之一者，除補徵稅
    款外，按補徵稅額處五倍至十五倍罰鍰．．．八、短報或漏報銷售價格或完稅價
    格者。」亦為貨物稅條例第三十二條第八款所明定。
三、本件原告係貨物稅廠商，於八十六年七月至同年九月產製應稅貨物喇叭出廠時，
    短報PCA120SA/EU、PCA120SADUS、PCA300SA/EU、PCA300SADUS等四型貨物稅價格
    ，致短報貨物稅額七九、八四三元，經被告所屬台北縣分局於八十六年十一月二
    十四日查得等情，有貨物稅廠商完稅價格計算表、統一發票等資料影本十三份，
    及原告之負責人簽章之承諾書附案為證。原告起訴意旨雖否認渠有右揭短報貨物
    稅情事，主張本案係進口貨物，於進口時即已繳稅，於國內銷售時應免再課徵貨
    物稅且不諳貨物稅條例而簽下承諾書，原核定承辦人亦未提及，逕以漏報貨物稅
    要求原告之負責人簽下承諾書，請重新查核漏報事實，並更正稅額云云。
四、惟查原告於訴願時稱其係代製貨物稅廠商，並由銷售廠商將貨物外銷至國外，並
    未漏報貨物稅云云，起訴時又稱系爭貨物係進口貨物，顯相矛盾，參酌原告之負
    責人甲○○於八十六年十一月二十四日向被告出具承諾書，自承：「本公司原會
    計人員於七月份離職，而新承辦會計人員因不諳貨物稅條例之規定而誤將貨物稅
    應稅之貨物誤申報免稅，經統計七─九月漏報銷售金額共計九五六、七一四元整
    ，本公司原繳清稅款，並願送罰。」等語，此有該承諾書影本附在原處分卷可稽
    ，違章事實明確，被告以原告有違貨物稅條例第十三條及貨物稅稽徵規則第四十
    條規定，乃按補徵稅額七九、八四三元處五倍之罰鍰計三九九、二○○元。經核
    原處分並無不法，訴願決定予以維持，亦稱妥適。原告徒執前詞，訴請撤銷，為
    無理由，應予駁回。
五、兩造其餘攻擊防禦方法均與本件判決結果不生影響，故不逐一論述，併此敘明。
據上論結，本件原告之訴為無理由，爰依行政訴訟法第九十八條第三項前段，判決如
主文。
中　　華　　民　　國　　九十三　　　年　　　十一　　　月　　    二      日
　　　                臺 北 高 等 行 政 法 院   第 七 庭
      　　　　　　                          審 判 長 法  官　鄭小康
                  　　　　　　　                     法  官  黃秋鴻
                                                     法  官  林金本
右為正本係照原本作成。
如不服本判決，應於送達後二十日內，向本院提出上訴狀並表明上訴理由，如於本判
決宣示後送達前提起上訴者，應於判決送達後二十日內補提上訴理由書（須按他造人
數附繕本）。
中　　華　　民　　國　　九十三　　　年　　　十一　　　月　　    二      日
　　　　　　　　　　　　　　　　　　　　             書記官　簡信滇
